臺灣高等法院刑事裁定
111年度聲字第2322號
聲  請  人  臺灣高等檢察署檢察官
受  刑  人  唐鴻達


上列聲請人因受刑人數罪併罰有二裁判以上，聲請定其應執行之
刑（聲請案號：臺灣高等檢察署111年度執聲字第1085號），本
院裁定如下：
    主  文
唐鴻達犯如附表所示各罪所處之刑，應執行拘役捌拾日，如易科
罰金，以新臺幣壹仟元折算壹日。
    理  由
一、聲請意旨略以：上列受刑人唐鴻達因妨害自由等數罪，先後
    經判決確定如附表，應依刑法第53條、第51條第6款（檢察
    官誤載為第5款，應予更正），定其應執行之刑，並諭知易
    科罰金標準，爰依刑事訴訟法第477條第1項聲請裁定等語。
二、按數罪併罰，有二裁判以上者，依刑法第51條之規定，定其
     應執行之刑；數罪併罰，分別宣告其罪之刑，宣告多數拘
    役者，比照前款於各刑中之最長期以上，各刑合併之刑期以
    下，定其刑期。但不得逾一百二十日。刑法第53條、第51條
    第6款分別定有明文。再按所謂「裁判確定前」，應以聲請
    定執行刑之各罪中最先裁判確定案件之確定時為準，若所犯
    各罪均於最先一罪裁判確定前所犯，即應由執行檢察官聲請
    犯罪事實最後判決之法院定其各罪之應執行刑，縱令所犯數
    罪中有一罪刑已執行完畢，仍應就其所犯各罪宣告刑更定應
    執行刑，在所裁定之執行刑尚未執行完畢前，各罪之宣告刑
    尚不發生執行完畢之問題；至於已執行部分自不能重複執行
    ，而應由檢察官於指揮執行時扣除之，此與定應執行刑裁定
    之適法性無涉（最高法院90年度台非字第340號、95年度台
    非字第320號判決、104年度台抗字第899號、105年度台抗字
    第20號、106年度台抗字第540號裁定意旨參照）。
三、經查：
　㈠受刑人所犯如附表編號1至3所示各罪，先後分別經臺灣台北
    地方法院、臺灣士林地方法院及本院判處如附表所示之刑，
    均經確定在案，且各罪均為最先裁判確定日（民國108年10
    月29日）前所犯，又本院為最後事實審之法院，有各該刑事
    判決書及本院被告前案紀錄表在卷可憑，是檢察官聲請定應
    執行刑，本院審核認為正當。
　㈡本院審酌受刑人所犯如附表所示各罪之侵害法益，再考量如
    附表所示整體犯罪予以評價受刑人之人格特性與犯罪傾向、
    數罪對法益侵害之效應、如附表編號1至2曾經定應執行刑拘
    役40日、各次行為次數、如附表所示各罪宣告刑總和上限及
    各刑中最長期者等情狀後整體評價其應受矯治之程度，並兼
    衡責罰相當、刑罰經濟、平等及比例等原則，定其應執行刑
    如主文所示。
　㈢另如附表編號1至2所示之罪，雖已執行完畢，然與如附表編
    號3之罪既合於數罪併罰要件，仍應就各罪所處之有期徒刑
    合併定刑，該已執行之刑，僅係執行時折抵之問題。
　㈣至受刑人雖於陳述意見狀表示：與本案無關之前案為何在列
    表，證人羅織暴力等與事實不符之事項，我應該無罪等語（
    見本院卷第45頁），然本件係檢察官依法將受刑人前所犯竊
    盜及妨害自由等案件聲請定其應執行刑，業詳上述，是本院
    依法審酌前揭案件及定應執行刑之相關規定與原則定之，受
    刑人前揭所陳，容有誤會，另受刑人妨害自由犯行業經本院
    以111年度上易字第173號判決判處有罪確定，其於本件定其
    應執行刑案件中為無罪之抗辯，亦非本院所得審究，附此敘
    明。
據上論斷，應依刑事訴訟法第477條第1項，刑法第53條、第51條
第6款，裁定如主文。
中　　華　　民　　國　　111 　年　　7 　　月　　22　　日
　　　　　　　　　刑事第二庭  審判長法　官  遲中慧
　　　　　　　　　　　　　　　　　  法　官  楊志雄
　　　　　　　　　　　　　　　　　  法　官  邱筱涵
以上正本證明與原本無異。
不得抗告。
                                    書記官  林吟玲
中　　華　　民　　國　　111 　年　　7 　　月　　22　　日

編號  1  2 3 罪名  竊盜  竊盜 妨害自由 宣告刑  拘役15日  拘役30日 拘役50日 犯罪日期  108/06/30  108/07/05 108/10/17 偵查(自訴)機關 年度案號  臺北地檢108年度偵字第19102號  士林地檢108年度偵字第10461號 臺北地檢109年度偵字第178號 最後 事實審 法院 臺北地院  士林地院 臺灣高院  案號 108年度簡字第2451號  108年度審簡字第988號 111年度上易字第173號  判決日期 108/09/27  109/02/15 111/04/19 確定 判決 法院 臺北地院  士林地院 臺灣高院  案號 108年度簡字第2451號  108年度審簡字第988號 111年度上易字第173號  判決確定日期 108/10/29  109/03/31 111/04/19 是否為得易科罰金之案件  是  是 是 備註  臺北地檢108年度執字第8022號  士林地檢109年度執字第2034號 臺北地檢111年度執字第3150號   編號1至2業經士林地院109年度聲字第641號裁定定應執行拘役40日（已執畢）